臺灣高等法院刑事裁定　　　　　　　　　　　　　　九十一年度毒抗字第六０七號
　　抗　告　人
　　即　被　告　甲○○
右列抗告人因違反毒品危害防制條例案件，不服臺灣桃園地方法院九十一年八月二十
二日裁定（九十一年度毒聲字第一九二三號）提起抗告，本院裁定如左：
    主  文
抗告駁回。
    理  由
一、本件抗告意旨略以：抗告人曾服用感冒藥品，致警方誤會抗告人涉嫌違反毒品危
    害防制條例，為此提起抗告云云。
二、經查：抗告人甲○○前因施用毒品案件，經裁定送觀察、勒戒後，無繼續施用毒
    品之傾向，由台灣桃園地方法院檢察署檢察官以八十八年度偵字第三０五一號為
    不起訴處分後，復因施用第二級毒品安非他命案件，經觀察、勒戒後，認有繼續
    施用毒品之傾向，經裁定送強制戒治，並由台灣桃園地方法院檢察署檢察官於八
    十九年十月六日以八十九年度毒偵字第三七二０號提起公訴，經臺灣桃園地方法
    院於八十九年十一月三十日以八十九年度易字第二六四四號判決有期徒刑五月，
    於九十年一月六日確定。惟抗告人又於九十一年五月二十七日二時四十六分採尿
    前回溯九十六小時內，在某處施用第二級毒品安非他命，為警於九十一年五月二
    十一日一時許在桃園縣新屋鄉○○村○○路八六六號前查獲，雖抗告人矢口否認
    犯行，然抗告人為警查獲所採尿液經台灣桃園地方法院檢察署檢察官送驗、原審
    送複驗結果，均呈安非他命陽性反應，此有桃園縣衛生局不法尿液檢定書、法務
    部調查局九十一年八月六日調科壹字第０９１００４９３８１０號檢驗通知書各
    一紙在卷可稽。法務部調查局所採檢驗方式為初步篩驗以螢光偏極免疫分析法為
    篩驗，再以氣相層析質譜分析法為確認，氣相層析質譜分析法為極精密之檢驗方
    法，可以排除偽陽性之反應。次查安非他命經口服投與後約百分之七十於二十四
    小時內自尿中排出，約百分之九十於九十六小時內自尿中排出，由於目前國內尿
    液甲基安非他命之檢驗僅為鑑定其是否呈陽性反應尚未定其含量，且甲基安非他
    命之檢出與其投與方式、投與量、個人體質、採尿時間及檢測儀器之精密度等諸
    多因素有關，因此僅憑尿液中呈安非他命陽性反應，並無法確實推算吸食時間距
    採集時間之長短。惟依上述資料推斷，最長不可能超過四日，行政院衛生署藥物
    食品檢驗局八十一年二月八日（八一）藥檢壹字第００一一五六號函示意見可稽
    。足認抗告人於九十一年五月二十七日二時四十六分許採尿前回溯九十六小時內
    之某時點，確有施用第二級毒品安非他命，抗告人所辯為卸責之詞，不足採信。
    本件事證明確，抗告人三犯毒品危害防制條例第十條之罪，堪以認定。原審按檢
    察官之聲請，依毒品危害防制條例第二十條第三項但書規定，裁定令抗告人入戒
    治處所施以強制戒治一年，認事用法，尚無不合。至抗告意旨辯稱，因服用感冒
    藥品，至驗尿有毒品反應乙節，並未提出任何確據以實其說。其恣意指摘原裁定
    不當，為無理由，應予駁回。
三、據上論斷，依刑事訴訟法第四百十二條，裁定如主文。
中    華    民    國    九十一    年      十一      月       二十七     日
                            臺灣高等法院刑事第八庭
                                審判長法  官  陳  祐  治
                                      法  官  沈  宜  生
                                      法  官  楊  炳  禎
右正本證明與原本無異。
不得再抗告。
                                      書記官  廖  素  花
中    華    民    國    九十一     年     十二      月        二        日
